Config:
  hfst:
    Gen: ../../../src/generator-dict-gt-norm.hfst
    Morph: ../../../src/analyser-dict-gt-norm.hfst
  xerox:
    Gen: ../../../src/generator-dict-gt-norm.xfst
    Morph: ../../../src/analyser-dict-gt-norm.xfst
    App: lookup

Tests:

  Noun - kiškodem:
    kiškodem+N+Sg+Nom: kiˊškodem
    kiškodem+N+Sg+Gen: kiˊškodem
    kiškodem+N+Sg+Acc: kiˊškodem
    kiškodem+N+Sg+Ill: kiškoodmân
    kiškodem+N+Sg+Loc: kiškoodmist
    kiškodem+N+Sg+Com: kiškoodmáin
    kiškodem+N+Sg+Abe: kiˊškodemttáá
    kiškodem+N+Ess: kiškoodmin
    kiškodem+N+Par: kiškoodmid
    kiškodem+N+Pl+Nom: kiškoodmeh
    kiškodem+N+Pl+Gen: kiškoodmij
    kiškodem+N+Pl+Acc: kiškoodmijd
    kiškodem+N+Pl+Ill: kiškoodmáid
    kiškodem+N+Pl+Loc: kiškoodmijn
    kiškodem+N+Pl+Com: kiškoodmijguin
    kiškodem+N+Pl+Abe: kiškoodmijttáá

  Noun - pargeldem:
    pargeldem+N+Sg+Nom: paˊrgeldem
    pargeldem+N+Sg+Gen: paˊrgeldem
    pargeldem+N+Sg+Acc: paˊrgeldem
    pargeldem+N+Sg+Ill: pargeeldmân
    pargeldem+N+Sg+Loc: pargeeldmist
    pargeldem+N+Sg+Com: pargeeldmáin
    pargeldem+N+Sg+Abe: paˊrgeldemttáá
    pargeldem+N+Ess: pargeeldmin
    pargeldem+N+Par: pargeeldmid
    pargeldem+N+Pl+Nom: pargeeldmeh
    pargeldem+N+Pl+Gen: pargeeldmij
    pargeldem+N+Pl+Acc: pargeeldmijd
    pargeldem+N+Pl+Ill: pargeeldmáid
    pargeldem+N+Pl+Loc: pargeeldmijn
    pargeldem+N+Pl+Com: pargeeldmijguin
    pargeldem+N+Pl+Abe: pargeeldmijttáá
